hu: Lezárás stílusa: Rejtett; Hagyományos; Egyéb
lt-LT: Užsegimo stilius: Paslėptas; Tradicinis; Kita
it: Stile di chiusura: Nascosto; Tradizionale; Altro
th: สไตล์การปิด: ปกปิด; แบบดั้งเดิม; อื่นๆ
ko: 잠금 스타일: 컨실; 전통; 기타
tr: Kapanış Stili: Gizli; Geleneksel; Diğer
de: Verschlussstil: Versteckt; Traditionell; Sonstiges
fr: Style de fermeture: Caché; Traditionnel; Autre
zh-TW: 閉合樣式: 暗; 傳統的; 其他
fi: Sulkemistyyli: Piilotettu; Perinteinen; Muu
el: Στυλ κλεισίματος: Κρυφό; Παραδοσιακή; Άλλο
sl-SI: Slog zapiranja: Skrito; Tradicionalno; Drugo
pl: Styl zamknięcia: Ukryte; Tradycyjny; Inne
sk-SK: Druh uzáveru: Skrytý; Tradičný; Iné
vi: Kiểu đóng: Ẩn; Truyền thống; Khác
pt-BR: Estilo de fechamento: Oculto; Tradicional; Outro
cs: Styl zapínání: Skryté; Tradiční; Jiné
nb: Lukkestil: Skjult; Tradisjonell; Annet
ru: Способ застегивания: Скрытый; Традиционный; Другой
zh-CN: 闭合方式: 内藏式; 传统; 其他
pt-PT: Estilo de fecho: Oculto; Tradicional; Outro
ja: クロージャスタイル: コンシールド; 従来の; その他
bg-BG: Стил на закопчаване: Скрит; Традиционен; Други
nl: Sluitingsstijl: Blind; Traditioneel; Andere
ro-RO: Stil de închidere: Ascunsă; Tradițională; Altele
da: Lukkestil: Skjult; Traditionel; Andet
sv: Stängningsstil: Dold; Traditionell; Övrigt
en: Closure style: Concealed; Traditional; Other
es: Estilo de cierre: Oculto; Traditional; Otros
hr-HR: Stil zatvaranja: Skriveno; Tradicionalno; Ostalo